臺灣臺中地方法院刑事判決
                                   111年度侵訴字第113號
公  訴  人  臺灣臺中地方檢察署檢察官
被      告  A男 （卷內代號AB000-A111026A，真實姓名、年籍

選任辯護人  吳昀陞律師
上列被告因妨害性自主罪案件，經檢察官提起公訴（111年度偵
字第13513號），本院合議庭裁定由受命法官獨任進行簡式審判
程序，並判決如下：
    主    文
A男對於十四歲以上未滿十六歲之女子為性交，處有期徒刑肆月
。緩刑貳年，並應依附表所示向甲 支付損害賠償，緩刑期間付
保護管束。
    犯罪事實
一、A男（卷內代號AB000-A111026A，真實姓名、年籍詳卷）於
    民國110年6月前某日認識甲 （代號AB000-A111026，真實姓
    名詳卷，95年7月間生），並進而交往成為男女朋友，A男明
    知甲 為14歲以上未滿16歲之女子，仍基於與14歲以上未滿1
    6歲女子為性交之犯意，於110年9月底或10月初某日，在A男
    住處2樓房間內，經甲 同意，於不違反甲 之意願下，以將
    陰莖插入甲 陰道內抽插之方式，與甲 合意發生性行為得逞
    。甲 於110年11月1日與A男分手，且於111年1月間至婦產科
    診所檢查，發覺懷孕而提出告訴，始悉上情。
二、案經甲 訴由臺中市政府警察局豐原分局報告臺灣臺中地方
    檢察署檢察官偵查起訴。
    理    由
一、程序及證據能力方面：
(一)按性侵害犯罪防治法所稱性侵害犯罪，係指觸犯刑法第221
    條至第227條、第228條、第229條、第332條第2項第2款、第
    334條第2款、第348條第2項第1款及其特別法之罪；因職務
    或業務知悉或持有性侵害被害人姓名、出生年月日、住居所
    及其他足資識別其身分之資料者，除法律另有規定外，應予
    保密。警察人員必要時應採取保護被害人之安全措施。行政
    機關、司法機關及軍法機關所製作必須公示之文書，不得揭
    露被害人之姓名、出生年月日、住居所及其他足資識別被害
    人身分之資訊，性侵害犯罪防治法第2條第1項、第12條分別
    定有明文。另性侵害犯罪防治法第12條所定其他足資識別被
    害人身分之資訊，包括被害人照片或影像、聲音、住址、親
    屬姓名或其關係、就讀學校與班級或工作場所等個人基本資
    料，性侵害犯罪防治法施行細則第6條亦有明文。又行政機
    關及司法機關所製作必須公開之文書，除有其他法律特別規
    定之情形外，不得揭露足以識別刑事案件、少年保護事件之
    當事人或被害人之兒童及少年身分之資訊，兒童及少年福利
    與權益保障法第69條第1項第4款、第2項亦有明定。查，本
    案被告A男所涉犯之罪係屬上開法律所稱性侵害犯罪，而被
    害人甲 為未滿18歲之人，依上開規定，不得揭露前揭足資
    識別被害人身分之資訊，是本案判決書於犯罪事實及理由欄
    內關於被告A男、被害人甲 及其父親之姓名，僅記載代號（
    真實姓名年籍資料詳見偵字卷不公開資料袋〈下稱不公開卷〉
    之代號與真實姓名對照表）。
(二)查本案被告A男所犯係死刑、無期徒刑、最輕本刑為3年以上
    有期徒刑以外之罪，其於準備程序中就前揭被訴事實為有罪
    之陳述，經本院告知簡式審判程序之旨，並聽取公訴人、被
    告及辯護人之意見後，經合議庭裁定進行簡式審判程序審理
    ，則本案證據之調查，依刑事訴訟法第273條之2規定，自不
    受同法第159條第1項、第161條之2、第161條之3、第163條
    之1及第164條至第170條規定之限制。
二、認定犯罪事實所憑證據及理由：
    上開犯罪事實，業據被告於警詢、偵訊、本院準備程序及審
    理時均坦承不諱（見偵卷第11至17、51至52頁、本院卷第36
    、45頁），核與證人即告訴人甲 於警詢、偵訊中之指述相
    符（見偵卷第20至23、45至46頁），並有甲 所繪之案發現
    場圖、甲 之指認犯罪嫌疑人紀錄表、犯罪嫌疑人指認表及
    真實姓名對照表、性侵害案件嫌疑人代號與真實姓名對照表
    、性侵害案件被害人代號與真實姓名對照表、性侵害案件證
    人代號與真實姓名對照表、性侵害犯罪事件通報表、臺中市
    性侵害案件減少被害人重複陳述作業訊前訪視紀錄表、性侵
    害案件驗證同意書、中山醫學大學附設醫院受理疑似性侵害
    事件驗傷診斷書（見偵卷第33至35頁、不公開卷第5至9、15
    、17、19、23至24、25至28、29、33至37頁）在卷可稽，足
    證被告之任意性自白與事實相符，應堪採信。本案事證明確
    ，被告上開犯行洵堪認定，應依法論科。
三、論罪科刑：
(一)核被告所為，係犯刑法第227條第3項之對於14歲以上未滿16
    歲之女子為性交罪。又被告所犯本案之罪，雖係對於12歲以
    上未滿18歲之少年故意犯罪，然因被告行為時尚未成年，且
    刑法第227條第3項之規定已將「對於14歲以上未滿16歲之男
    女」列為犯罪構成要件，係針對被害人年齡所設之特別規定
    ，自無適用兒童及少年福利與權益保障法第112條第1項加重
    其刑之規定，併予說明。
(二)爰以行為人之責任為基礎，審酌被告前未曾犯罪，此有臺灣
    高等法院被告前案紀錄表附卷可按，素行良好，然其未慮及
    甲 係14歲以上未滿16歲之未成年少女，在其身心未臻成熟
    ，性自主意識亦有未足之情形下，對甲 為性交行為，影響
    其身心健全發展；惟考量被告犯罪後於偵、審中皆坦認犯行
    ，已見悔意，且與甲 、甲 之父成立調解，復已給付第一期
    款項，此有本院調解程序筆錄、郵政入戶匯款申請書在卷可
    憑（見本院卷第53至54、67頁），而盡力彌補對被害人所造
    成之損害，犯後態度尚佳，暨被告自陳之智識程度及家庭經
    濟狀況（見本院卷第46頁）等一切情狀，量處如主文所示之
    刑。
(三)被告前未曾犯罪，已如前述，因一時失慮，放縱情慾，致罹
    刑章，犯罪後坦然承擔罪責，且與被害人成立調解，足有悔
    意，本院認被告經此偵、審教訓，當知所警惕而無再犯之虞
    ，前開所宣告之刑以暫不執行為適當，爰依刑法第74條第1
    項第1款規定，諭知緩刑2年，以啟自新。又上開調解內容尚
    未完全履行，為兼顧被害人權益，確保被告按期履行調解內
    容，爰依刑法第74條第2項第3款規定，命被告應依附表所示
    即本院調解程序筆錄內容履行；復依刑法第93條第1項第1款
    規定，諭知於緩刑期間付保護管束。被告如有違反上開負擔
    情節重大，足認原宣告之緩刑難收其預期效果，而有執行刑
    罰之必要者，得依刑法第75條之1第1項第4款規定，撤銷其
    緩刑宣告，併此指明。
據上論斷，應依刑事訴訟法第273條之1第1項、第299條第1項前
段，刑法第227條第3項、第74條第1項第1款、第2項第3款、第93
條第1項第1款，判決如主文。
本案經檢察官林芳瑜提起公訴，檢察官乙○○到庭執行職務。
中　　華　　民　　國　　111 　年　　9 　　月　　1 　　日
                  刑事第八庭    法  官  王靖茹
以上正本證明與原本無異。
如不服本判決應於收受判決後20日內向本院提出上訴書狀，並應
敘述具體理由；其未敘述上訴理由者，應於上訴期間屆滿後20日
內向本院補提理由書（均須按他造當事人之人數附繕本）「切勿
逕送上級法院」。
告訴人或被害人如不服判決，應備理由具狀向檢察官請求上訴，
上訴期間之計算，以檢察官收受判決正本之日起算。
                                書記官  廖于萱
中　　華　　民　　國　　111 　年　　9 　　月　　1 　　日
附錄論罪科刑法條：
【中華民國刑法第227條第3項】
對於十四歲以上未滿十六歲之男女為性交者，處7年以下有期徒
刑。 
附表：
被告應給付甲 新臺幣（下同）25萬元。 給付方法： 一、於111年8月10日前給付10萬元（已給付）。 二、餘款15萬元自111年9月起，於每月10日前給付3萬元，至全部清償完畢止。如有一期未履行，視為全部到期。